# 关于合并报表及附注披露

提问人：tingfengx 时间：2017-04-26 00:05:34
请教大家几个合并报表的问题: 1子公司净资产为负数，母公司不承担超额亏损。合并报表如何合并？超额亏损部分怎么处理？ 2 报表附注中，企业集团的构成，是否披露二、三级子公司情况？ 3 报告期内处置三级子公司，是否在合并范围变动中披露？

回答人：chenyiwei
1 、超额亏损的承担问题，在合并报表准则第三十七条中已有明确规定，需按股权比例分别冲减归属母公司股东的未分配利润和少数股东权益。 2 、以全面披露为原则，部分情况下集团规模很大，如果全部披露过于冗长的情况下，可以省略部分级次较低、规模较小的子公司。 3 、对合并报表影响重大的，应需要单独披露。